【裁判字號】    94,訴,4034
【裁判日期】    950425
【裁判案由】    毒品危害防制條例
【裁判全文】
臺灣高雄地方法院刑事判決
公  訴  人  臺灣高雄地方法院檢察署檢察官
被      告  丙○○
                      號(
選任辯護人  顏宏斌律師
上列被告因毒品危害防制條例案件，經檢察官提起公訴（94年度
偵字第16634 號），本院判決如下：
    主  文
丙○○共同連續販賣第一級毒品，累犯，處無期徒刑，褫奪公權
終身。扣案之第一級毒品海洛因參包（合計淨重參捌點陸玖公克
，空包裝總重貳點零伍公克）沒收銷燬之。扣案如附表所示之行
動電話各壹支、未扣案之犯罪所得新台幣壹萬陸仟元，均沒收之
。販賣毒品所得如全部或一部不能沒收時，以其財產抵償之。
    事  實
一、丙○○明知海洛因屬第一級毒品，竟與甲○○共同意圖營利
    ，基於販賣第1 級毒品之概括犯意，推由丙○○化名為「小
    飛俠」以其所有門號為0000000000之行動電話為對外販賣毒
    品之聯絡工具，甲○○則負責販入及保管毒品。先於民國94
    年5 月中旬某兩日，推由丙○○與丁○○聯繫，約定以每次
    新台幣 (下同)8,000 元 之價格，販賣不詳數量之第1 級毒
    品海洛因，再由甲○○交付上開第1 級毒品海洛因2 次予丁○○，其販毒所得共計16,000元 (公訴意旨誤載為販賣2-3
    次，每次價格8000元至9000元)， 甲○○並無償交付海洛因
    予丙○○供其施用。嗣丁○○於94年7 月25日晚間7 時40分
    許，在高雄市○○區○○路與正言路某加油站內，為警查獲
    其施用海洛因 (業經本院94年訴字3479號刑事判決在案)，
    丁○○為求減刑遂配合員警查緝毒品，於警方授意下於94年
    7 月25日21時56分許，使用門號0000000000之行動電話撥打
    丙○○上開門號之行動電話，向原即具有販賣第一級毒品海
    洛因犯意之丙○○佯稱欲向甲○○以18萬元之代價購買第1
    級毒品海洛因1 台兩 (即37.5公克)， 經丙○○以其上開行
    動電話轉知原即有販買第1 級毒品海洛因決意之甲○○所持
    用門號0000000000之行動電話，丙○○告知甲○○丁○○欲
    上開價格購買同上數量之海洛因，嗣經丙○○自同年月日晚
    上21時58分，至同年月日晚上11時40分間，密集以行動電話
    予與甲○○、丁○○交互聯絡，合意以上開價格、數量購買
    海洛因。而甲○○承上販賣毒品之犯意，於同上年月日晚上
    11 點 左右，於高雄市○○路及瑞隆路口，向姓名、年籍不
    詳綽號「老兄」之成年男子，以15萬元販入第1 級毒品海洛
    因3 包，旋推由丙○○以其上開行動電話通知丁○○，並約
    定在位於高雄市○○區○○路633 號之「大帑殿ＫＴＶ」中
    庭交易該毒品，嗣於翌日凌晨零時30分許，甲○○即持其先
    前所販入之第一級毒品海洛因3 包與丙○○依約前往上開地
    點，即為警當場查獲而販賣未遂，並扣得上開第1 級毒品海
    洛因3 包 (淨重38. 68公克)， 及扣得均供本件犯罪所用之
    丙○○所持有門號00000000 00 (含 ＩＣ晶片卡各1 片）、
    甲○○所持有之行動電話2 支 (其中序號為00000000000000
    0 之手機與本件犯罪有關；另序號00 0000000000000之手機
    ，則與本件犯罪無關)， 及丁○○所持用與本件犯罪無直接
    關係之00 00000000 之行動電話1 支，始悉上情。
二、案經高雄市警察局鼓山分局報告高雄地方法院檢察署檢察官
    移送偵辦。
    理  由
壹、證據能力之審認：
一、證人丁○○、共犯即證人甲○○於警詢中之陳述有證據能力
    ：
  (一)按被告以外之人（包括證人、鑑定人、告訴人、被害人及共
    同被告等）於檢察事務官、司法警察官或司法警察調查中所
    為之陳述，與審判中不符時，其先前之陳述具有較可信之特
    別情況，且為證明犯罪事實存否所必要者，得為證據，刑事
    訴訟法第159 條之2 定有明文。所謂「前後陳述不符」之要
    件，應就前後階段之陳述進行整體判斷，以決定其間是否具
    有實質性差異，惟無須針對全部陳述作比較，陳述之一部分
    有不符，亦屬之。而所謂「較可信之特別情況」之情形，亦
    應就前後陳述時之各種外部情況進行比較，以資決定何者外
    部情況具有可信性。若陳述係在特別可信之情況下所為，則
    虛偽陳述之危險性即不高，雖係審判外陳述，或未經被告反
    對詰問，仍得承認其有證據能力。
  (二)本件證人丁○○於警詢中陳稱：第一次向綽號醜猴之男子（
    即甲○○）購買，係 94 年 5 月中旬，由丙○○居間介紹
    。以新台幣8-9 千元不等價格向綽號醜猴購得，共2 、3 次
    等語 (見警１卷第16、17頁)。 惟其於本院審理中證稱：94
    年5 月中旬，並未向丙○○拿過毒品，在警察局會證稱有向
    丙○○拿毒品，係因太緊張所致等語 (見本院卷第132 頁)
    ，顯然證人丁○○於警詢中及法院審理時之供述已有前後陳
    述不符之情形，本院審酌其於警詢中所為之陳述，距案發時
    間最近，記憶較清晰，且未受外力干擾，並與另一證人李正
    雄於偵查中經具結後證述：「（丁○○有無說之前，買過2
    、3 次的詳細交易方式及地點？），時間忘記了，地點在左
    營區○○○○○路一間汽車旅館附近，金額8 千至9千元 (
    見偵Ａ卷79頁)大 致相符，況警方係依丁○○所指上手即被
    告及共犯甲○○，始破獲本案，顯見證人丁○○於警詢中之
    證述客觀上應具有較可信之特別情況，且亦為證明犯罪事實
    存否所必要，依上揭規定，其於警詢中之證言自有證據能力
    。
  (三)證人甲○○於警詢中證稱：丙○○向我表示他的朋友要以18
    萬元代價，購買毒品海洛因1 兩，我有言明要給丙○○1 萬
    元等語（警１卷第3 頁），惟其於本院審理中改稱：上開警
    詢中之證述，係警察告訴我，叫我這樣講的 (見本院卷100
    頁)， 顯然證人丁○○於警詢中及法院審理時之供述已有前
    後陳述不符之情形，本院審酌其於警詢中所為之陳述，距案
    發時間最近，記憶較清晰，且未受外力干擾。況查，甲○○
    當天為警方扣案之毒品，有38.69 公克，數量非小，雖其於
    本院審理中辯稱因毒癮極大，始攜帶扣案毒品云云，惟縱其
    果真毒癮極大，依常情亦無攜帶如此大量毒品之理？顯見證
    人甲○○於警詢中之證述客觀上應具有較可信之特別情況，
    且亦為證明犯罪事實存否所必要，依上揭規定，其於警詢中
    之證言自有證據能力。
二、證人甲○○、丁○○警詢筆錄部分：
    次按本件證人甲○○之警詢筆錄及證人丁○○除警詢筆錄 (
    惟其中丁○○就94年7 月25日以前有向丙○○購買海洛因之
    證述除外)固 屬傳聞證據，然業經公訴人及被告於審判程序
    中同意作為證據（見本院9 5 年4 月7 日審判程序筆錄），
    且本院審酌渠等所述從事海洛因交易之情節，不僅與被告於
    本院審理中所述大致相符，而依該言詞陳述作成之情況，應
    無不當取供或人情干擾或壓力之情形，從而，渠等於警詢時
    之證言，刑事訴訟法第159 條第1 項、第15 9條之5 自有證
    據能力。
三、扣案前開毒品3包依法具有證據能力：
    次按「刑事偵查技術上所謂之『釣魚』者，係指對於原已犯
    罪或具有犯罪故意之人，以設計引誘之方式，使其暴露犯罪
    事證，而加以逮捕或偵辦者而言；而所謂『陷害教唆』者，
    則指行為人原不具犯罪之故意，純因司法警察之設計教唆，
    始萌生犯意，進而實施犯罪構成要件之行為者而言。前者純
    屬偵查犯罪技巧之範疇，並未違反憲法對於基本人權之保障
    ，且於公共利益之維護有其必要性存在，故依此所蒐集之證
    據資料，原則上非無證據能力」最高法院94年台上字第5479
    號、94年台上字第6059號判決可資參照。本件雖經被告暨其
    辯護人辯稱係員警陷害教唆所致云云。然依本院審理結果，
    仍認被告及共犯甲○○二人於接獲購買毒品之要約前，主觀
    上已有販賣第一級毒品海洛因予不特定人之故意（詳後述）
    ，是本件尚與陷害教唆之情形有間，從而，扣案之三包毒品
    ，當有證據能力。
四、又員警李正雄之職務報告書、卷附之搜索、扣押筆錄、扣押
    物品目錄表，既為司法警察制作，依刑事訴訟法第159 條之
    4 第1 款公務員職務上製作之紀錄文書，而有證據能力。
五、另查獲甲○○所有之毒品照片2 楨，為警方查獲後不久所拍
    攝（見警１卷第63頁、64頁），係利用機械力自動的錄取畫
    面，而客觀地自然呈現案發之時現場狀況，此與「供述證據
    」係供述者對於有關體驗之事實，經由知覺、記憶、表現、
    敘述或敘述性動作等過程予以傳達者自為不同，其本質上應
    屬物證之一種，即屬非供述證據，因此不適用傳聞法則。本
    院審酌卷附上開照片，係員警查獲被告與甲○○販毒後不久
    所拍攝，且僅客觀記錄查獲時後所扣案毒品之事實，其作成
    過程並無不適當之情形，又對於「被告共同販賣第一級毒品
    」之待證事實，具有相當之關聯性，是本院認前述相片「虛
    偽之危險性」不高，故無任何不適當作為證據之情形。因此
    ，上開證據於證明「被告共同販賣第一級毒品」之範圍內具
    有證據能力。
貳、實體方面：
一、訊據被告丙○○固坦承 94 年 7 月 25 日案發當天晚上，
    先接到丁○○表示欲購買毒品之電話，旋即分別以其行動電
    話與甲○○、丁○○二人聯絡本件毒品之交易價格、數量，
    及交易時、地，嗣並由共犯甲○○攜帶扣案之海洛因與被告
    前往交易地點，旋為在現場埋伏之員警當場查獲等情，惟矢
    口否認94年5 月間有與甲○○共同出售海洛因予丁○○之事
    實，另被告及辯護人辯稱：(一)94年7 月25日之交易係警方安
    排證人丁○○所為之假交易，屬陷害教唆，應無證據能力可
    言。(二)公訴意旨雖稱被告與甲○○於94年5 月間，曾共同販
    賣海洛因2 、3 次予丁○○等情，惟證人丁○○、甲○○於
    本院審理中已證述並無其事，顯見此部分應為無罪判決等語
    ，資為辯護。
二、經查：
  (一)證人丁○○於94年7 月25日日晚上9 時56分撥打電話予被告
    丙○○，表示欲購買第一級毒品海洛因，嗣被告與共犯甲○○、證人丁○○三人即密集以電話相互聯絡，並達成以18萬
    元購買37.5公克之合意，渠等再以電話聯絡於事實欄所示時
    、地買賣海洛因，由甲○○持有扣案海洛因與丙○○一起前
    往約定地點，惟尚未取出毒品進行交易，即為現場埋伏之員
    警當場查獲等情，業據被告供認不諱，核與證人即共犯即證
    人甲○○、證人丁○○於警詢證述情節相符，復有被告當天
    所持用之0000000000、丁○○所持用0000 000000 號、甲○○所持用之0000 000000 等行動電話門號通聯紀錄各1 件在
    卷可稽，並有扣案前開毒品3 包可佐。又前開毒品送請法務
    部調查局鑑定之結果，含有第一級毒品海洛因成分（合計重
    38. 69公克、空包裝總重2.05公克），有卷附該局調科壹字
    第22 0021 126 號鑑定通知書1 份供參（見警Ａ卷第96 頁)
    ，足徵被告此部分自白核與事實相符，堪予採信，從而，此
    部分之事實，應堪認定。
  (二)94年5月中旬販賣2次部分：
    被告雖矢口否認94年5 月中旬有與甲○○共同販賣海洛因兩
    次予丁○○云云，惟查：
  １證人丁○○於警詢中證稱：「我第一次向綽號醜猴之男子（
    即甲○○）購買海洛因，係於94年5 月中旬，在高雄市○子
    底，由丙○○居間介紹。以新台幣8-9 千元不等價格，向綽
    號醜猴購得，共2 、3 次等語 (見警１卷第16、17頁)。，
    此與另一證人李正雄於偵查中經具結後證述：「（丁○○有
    無說之前，買過2 、3 次的詳細交易方式及地點？）時間忘
    記了，地點在左營區○○○○○路一間汽車旅館附近，金額
    8 千至9 千元等語 (見偵Ａ卷79頁)， 互核大致相符。
  ２又丁○○於 94 年 7 月 25 日晚間 7 時 40 分許，在高雄
    市○○區○○路與正言路某加油站內，為警查獲其持有海洛
    因3 包，並施用之事實，業據其於警詢中證述在卷 (見警１
    卷第15頁)， 而該案並經本院94年訴字3479號刑事判決在案
    ，有判決書1 份在卷供參。且丁○○因配合員警查緝毒品，
    乃向警方供承其曾於94年5 月間透過丙○○向甲○○購買海
    洛因，冀獲減刑之事實，亦經證人即承辦員警李正雄於本院
    審理中結證證稱：我是先查獲丁○○，當時丁○○有查獲三
    包的毒品，當時我有跟丁○○說，如果可以供出上手的話，
    可以減輕徒刑，結果他就在警詢中供出上手的電話，當時丁○○所提供的電話的使用者的綽號叫做小飛俠，並且說他之
    前已經跟小飛俠買過二、三次，他供出電話之後，他就開始
    聯繫小飛俠，他們並且在電話中約好要購買的數量、交貨的
    地點，我們才帶同丁○○到大帑殿查緝到甲○○、丙○○，
    我們在警察局時，的確有要丁○○打電話給小飛俠等語（見
    本院卷第133 頁)。 此外，復有李正雄之職務報告書1 份在
    卷為證 (見偵卷第32頁)， 是依證人李正雄之證詞，足證警
    方係依證人丁○○供出其毒品上手，並進而查獲被告及共犯
    甲○○欲共同眅賣扣案之海洛因予丁○○，並於甲○○身上
    查獲扣案海洛因之事實，應堪認定。
  3.證人丁○○於本院審理中雖翻異其詞，改稱：94年7 月25日
    之前，並未向丙○○購買海洛因云云，惟查邇來政府為杜絕
    毒品氾濫，毒害人民甚深，再三宣導教民眾遠離毒品、媒體
    之報導既深且廣，對於毒品之禁絕，應為民眾所熟悉。又政
    府對於查緝施用、轉讓及販賣毒品無不嚴格執行，且販賣毒
    品罪更係死刑、無期徒刑之重罪，設若非可得信任之交易對
    象，一般人焉敢輕易試法？本件證人丁○○於警方查緝後，
    為冀獲減刑，旋即向警方供出其上手即被告及其聯絡電話，
    而丁○○於深夜與被告聯絡後，被告隨即與甲○○聯絡，並
    約妥交易海洛因之數量、金額、價格、地點，雙方並於短時
    間內前往約定地點交易等情，已如前述，如若雙方非相熟或
    前曾有交易之事實產生信任關係，被告及其共犯焉敢甘冒重
    刑之危險？參以被告、共犯甲○○與丁○○並無夙怨，業據
    被告及證人丁○○供陳在卷 (見警卷第12、18頁)， 端無設
    詞誣陷被告之理，是證人丁○○於本院審理中之證述，係迥
    護被告之詞，不足採信。
  4.綜上各節，參互以觀，堪認被告於同年5 月間確有與甲○○
    共同販賣海洛因予丁○○之事實，惟其販賣之次數及金額，
    惟依卷附證據，無法確認販賣海洛因之次數及金額，依「罪
    疑唯輕、有利被告原則」，採最有利於行為人之標準，即以
    最低金額及次數認定，堪認94年5 月中旬某兩日，先後各以
    8,000 元之價格，販賣海洛因兩次予丁○○，共獲販毒所得
    16,000元。
  (三)就94年7月26日販賣海洛因部分：
    被告及其辯護人雖辯稱94年7 月26日之交易，係警方安排之
    假交易，屬陷阱教唆，應無證據能力云云，惟查就販賣毒品
    而言，「釣魚」與「陷害教唆」之區別，在於行為人主觀上
    是否本即有販賣毒品之故意，進而接受他方之邀約而從事毒
    品交易。如行為人事前已具備犯罪之故意，僅於接獲辦案人
    員之邀約，始進行特定犯罪行為，其行為既不違反主觀上之
    犯意，自非陷害教唆，遂不得徒以該次毒品交易客觀上係由
    偵查機關所提議發動，即遽謂已構成「陷害教唆」云云。惟
    查本件案發過程，乃證人丁○○經警查獲持有並施用第一級
    毒品海洛因之犯行後，為配合查緝毒品，丁○○在警方授意
    下於94年7 月25日21時56分28秒，先以00 00000000 之行動
    電話聯絡被告表示欲向綽號醜猴之甲○○購買以18萬元購買
    一台兩之第一級毒品海洛因，被告旋即於接獲該通電話後，
    自當天晚上21時58分起至當天晚上23時40分許，短短一個多
    小時內先後近20次密集與甲○○、丁○○聯絡，有該三支行
    動電話之通聯記錄1 紙在卷供參 (見偵Ａ卷第82、83頁)，
    而聯絡之內容，係丁○○願以一台兩，18萬元之代價向甲○○購買海洛因，迭據被告於警詢、偵訊及本院歷次之審理中
    ，供述明確 (見警１卷第11頁、偵Ａ卷第7 頁、本院卷第32
    、133 頁)， 核與證人丁○○、甲○○，於警詢中證述情節
    相符 (見警１卷第4 頁、第16、17頁），亦經證人即承辦警
    員李正雄證述各節大致符合（見本院卷92頁至96頁)， 並有
    被告、甲○○、丁○○持用之上開三支行動電話通聯紀錄影
    本兩紙在卷可佐 (見偵字16634 號卷第82、83頁)。 倘證人
    丁○○及被告於撥打電話聯絡前全然不知對方有販賣毒品之
    意思，何以竟得知悉可於深夜分別撥打電話予甲○○表示有
    人要購買毒品？再者，被告於最早接到丁○○表示欲購買毒
    品要約之際，乃依其請求即與甲○○電話聯絡，而未表示自
    己並無販賣毒品之舉或斷然拒絕對方之要約。而被告與甲○○，於接獲丁○○購買毒品之要約後，均能在短時間內聯絡
    並備妥大量第一級毒品海洛因，顯見渠等平日購買毒品、再
    予轉售之途徑甚為通暢，亦徵被告及甲○○二人於本件案發
    前主觀上業有販賣第一級毒品海洛因予之意思，是被告暨其
    辯護人等辯稱本件係因員警指使證人丁○○教唆後方始起意
    云云，顯係臨訟卸責之詞，洵無足採。
  (四)再販賣毒品係違法行為，非可公然為之，亦無公定之價格，
    無論瓶裝或紙包，均可任意分裝增減分量。而每次買賣之價
    差，亦隨時依雙方資力、關係之深淺、需求之數量、來源是
    否充裕、販賣者是否渴求資金、查緝是否嚴緊、購買者被查
    獲時供述購買對象之風險評估等，而異其標準，非可一概而
    論。販賣之利得除經坦承及價量俱臻明確外，委難察得實情
    。販賣之人從價差或量差中牟利方式雖異，但其圖利之非法
    販賣行為則一。且販賣海洛因，事涉重典，苟無利潤可圖，
    殊無任意將海洛因讓與他人之可能。且被告與甲○○並非至
    親好友，而就其交易之過程觀之，顯見被告係與甲○○就本
    件各次共同販賣海洛因，均有營利之意思甚明。
  (五)況查，施用毒品者，配合警方向被告偽稱欲購買海洛因，實
    際上其雖無購買毒品之真意，惟被告與之聯絡後，既已依約
    攜帶毒品前往交易，其即有販賣毒品之故意，並已著手販賣
    毒品之行為，僅因購毒者無購買之真意，致未完成販賣該毒
    品之行為，惟仍應構成販賣毒品未遂罪（最高法院85年度第
    4 次刑事庭會議決議、90年台上字第4237號判決參照）。本
    件係因丁○○遭警方查獲施用毒品後，為求減刑而向警供稱
    其毒品來源，在警方示意下由丁○○連絡被告再聯絡共犯甲○○攜帶毒品海洛因前往交易而查獲，因丁○○並無毒品買
    入之真意，被告雖有賣出之意，雙方意思表示無從為一致，
    而本應論以販賣第一級毒品未遂罪，惟按毒品危害防制條例
    第4 條第1 項販賣第一級毒品罪，不以販入後復行賣出為必
    要，祇要以營利為目的，而有販入或賣出二者其一之行為，
    即足構成（最高法院25年非字第123 號判例意旨參照）。再
    本件被告與共犯甲○○以共同營利之意思，推由甲○○於94
    年7 月25日晚上11點左右，向不詳姓名綽計「老兄」販入第
    一級毒品海洛因，業據甲○○於警詢中證述在卷 (見警卷第
    4 頁)， 渠等二人並約定推由甲○○攜帶扣案之海洛因欲共
    同販賣予丁○○，已如前述，被告於94年7 月26日凌晨1 時
    30 分 最後一次販賣海洛因予丁○○之行為，因購毒之初即
    以營利為目的而販入，依上開說明，仍應論以販賣第一級毒
    品既遂罪。至共犯即證人甲○○於本院審理中，雖改口稱係
    ：販入扣案海洛因之時間為同上年月日中午云云，雖其證述
    前後不一，惟查本件警詢時係甫案發之際，證人所受人情干
    擾最少，對其證詞所涉利害關係知悉最低，其證言可信度亦
    最高，自應以警詢中之證述為準，附此敘明。
  (六)綜上說明，足證被告上開辯解，俱不可採，其罪證明確，犯
    行堪以認定。
三、核被告所為，係犯毒品危害防制條例第4 條第1 項之販賣第
    一級毒品既遂罪。被告與共犯甲○○就前開犯行，有犯意聯
    絡及行為分擔，為共同正犯。被告多次販賣第一級毒品，方
    法相同，且觸犯構成要件相同之罪名，顯係基於概括之犯意
    反覆為之，應依連續犯之規定論以販賣第一級毒品既遂罪。
    被告販賣前後持有毒品海洛因之低度行為，為販賣之高度行
    為所吸收，不另論罪。被告前因違反肅清煙毒條例案件，經
    本院以86年度訴字第1214號判決判處有期徒刑3 年2 月確定
    嗣後送監執行，並於93年9 月2 日縮刑期滿執行完畢出監，
    有前揭台灣高等法院被告前案紀錄表一份在卷可稽，其受有
    期徒刑執行完畢，於5 年以內再犯有期徒刑以上之罪，為累
    犯，應依刑法第47條規定，加重其刑。惟所犯販賣第一級毒
    品罪，法定刑無期徒刑及死刑，依法不得加重。爰審酌被告
    明知毒品戕害身心甚為嚴重，竟多次與人共同販賣第一級毒
    品海洛因牟利，並考量其品行、生活狀況、智識程度、犯罪
    所生之損害，與犯罪後猶均飾詞狡辯之態度等一切情狀，量
    處如主文所示之刑，並依刑法第37條第1 項規定宣告褫奪公
    權終身。
四、至扣案海洛因3 包（合計淨重參捌點陸玖公克，空包裝總重
    貳點零伍公克），均係本案查獲之毒品，依毒品危害防制條
    例第18條第1 項前段規定，應沒收銷燬之，至鑑驗耗損部分
    之毒品業已滅失，無庸為沒收銷毀之諭知；而包裝上開海洛
    因所用之包裝袋3 個，經送法務部調查局鑑驗之結果，雖經
    與毒品分開秤重，其包裝重2.05公克，但法務部調查局一般
    係以傾倒之方式，將包裝袋內之海洛因倒出與包裝袋分離而
    稱重，必要時亦會輔以刮杓刮取袋內粉末，然無論依何種方
    式分離，包裝袋內均有極微量之海洛因殘留，業經法務部調
    查局以93年3 月19日調科壹字第09300113060 號函釋在案，
    足認前揭空包裝袋3 個內含極微量之第一級毒品海洛因殘留
    而無法析離，亦應視同第一級毒品，應併依毒品危害防制條
    例第18條第1 項前段之規定，沒收銷燬之。又被告販賣毒品
    所得共計16,000元，應依同條例第19條第1 項規定宣告沒收
    ，如全部或一部不能沒收時，以其財產抵償之。再按毒品危
    害防制條例第19條第1 項有關沒收之規定，係刑法第38條第
    1 項第2 款、第3 項之特別規定，採義務沒收主義，故供犯
    該項所列之罪所用之物，如屬於犯人所有，即應沒收，並不
    以專供犯罪之用為限。本件被告及共犯甲○○販賣毒品使用
    如事實欄所示之行動電話，分別係被告及共犯甲○○所有且
    供本件犯罪所用，業經被告及共犯甲○○供承在卷，爰依同
    條例第19條第1 項規定宣告沒收。另共犯甲○○所持用序號
    000000000000000 之手機，則據甲○○供陳與本件犯罪無關
     (見本院卷第185 頁)， 此與證人丁○○所持用扣案如事實
    欄所示之手機，均無其他證據證明與本件犯罪有關，爰不為
    沒收之宣告。至於扣案73, 500 元現金，原屬共犯甲○○所
    持有，然並非販毒所得或所用之物，為共犯甲○○於警詢中
    證述明確 (見警卷第4 頁)， 則既無證據證明係共犯或被告
    販毒所得之財物，依法自不得宣告沒收，併此說明。
據上論斷，應依刑事訴訟法第299 條第1 項前段、第301 條第1
項，毒品危害防制條例第4 條第1 項、第18條第1 項前段、第19
條第1 項前段，刑法第11條、第28條、第56條、第47條、第37條
第1項，判決如主文。
本案經檢察官乙○○到庭執行職務。
中    華    民    國    95    年    4     月   25    日
                刑事第十三庭  審判長法官
                                    法官
                                    法官
以上正本證明與原本無異。
如不服本判決，應於收受送達後10日內向本院提出上訴書狀。
中    華    民    國    95    年    5     月  25      日
                                  書記官 蘇豫
附表
一、 門號               所有人
  0000000000            丙○○
二、門號                所有人
  0000000000            甲○○
  (序號00000000000000)
附錄本判決論罪科刑之法條：
毒品危害防制條例第4 條製造、運輸、販賣第一級毒品者，處死
刑或無期徒刑；處無期徒刑者，得併科新臺幣1 千萬元以下罰金
。
製造、運輸、販賣第二級毒品者，處無期徒刑或7 年以上有期徒
刑，得併科新臺幣7 百萬元以下罰金。
製造、運輸、販賣第三級毒品者，處5 年以上有期徒刑，得併科
新臺幣5 百萬元以下罰金。
製造、運輸、販賣第四級毒品者，處3 年以上10年以下有期徒刑
，得併科新臺幣3 百萬元以下罰金。
製造、運輸、販賣專供製造或施用毒品之器具者，處1 年以上7
年以下有期徒刑，得併科新臺幣1 百萬元以下罰金。
前五項之未遂犯罰之。


司法院資訊處製作；財團法人民間司法改革基金會備份。
